【裁判字號】    92,訴,389
【裁判日期】    920305
【裁判案由】    公共危險
【裁判全文】
臺灣板橋地方法院刑事判決                          九十二年度訴字第三八九號
    公  訴  人  臺灣板橋地方法院檢察署檢察官
    被      告  甲○○
右列被告因公共危險案件，經檢察官提起公訴（九十二年度偵字第一二九一號），本
院判決如左：
    主  文
甲○○無罪。
    理  由
一、公訴意旨略以：被告甲○○於民國（下同）九十二年一月一日晚上九時五分許，
    在臺北縣土城市○○路五號旁之空地，因心情鬱悶而徒手爬上電線桿，且於電線
    桿之輸電線間來回攀爬，致臺灣電力公司為救援被告及恐傷及其他民眾之生命財
    產安全，而緊急為臺北縣土城市○○路一帶之輸電線斷電三小時，已妨害公眾之
    電器事業，因認被告涉有刑法第一百八十八條之妨害公用事業罪嫌等語。
二、按刑法第十三條對行為人故意規定為：「行為人對於構成犯罪之事實，明知並有
    意使其發生者，為故意」、「行為人對於構成犯罪之事實，預見其發生而其發生
    並不違背其本意者，以故意論」。因此，行為人對於構成要件事實，必須於主觀
    上就一切客觀行為情狀有所認識，包含對於因果關係之認識；且須對於不法構成
    要件之全部客觀行為情狀之積極實現或消極實現容認之決意。換言之，故意包含
    認知與決意要素。而刑法第一百八十八條妨害公用事業罪，係以行為人具有妨害
    公用事業之故意為成立要件。
三、訊據被告甲○○固坦承其於右揭時地徒手爬上電線桿，並於輸電線間之來回攀爬
    之事實，且有被告於輸電線間攀爬之照片三張可證；且該地區因此斷電許久之事
    實，亦據證人陳新波於警詢時證述屬實。然被告堅決否認有何妨害公用事業犯行
    ，並辯稱：其僅係因心情不好，要到一座約一層樓高的平台上吹風，才會爬上電
    線桿等語。本件公訴人係以臺灣電力公司為達救援被告及恐傷及其他民眾之生命
    財產安全，而為斷電三小時之措施為由，認被告涉犯妨害公用電氣事業之罪行。
    惟斷電係出於臺灣電力公司之人道救援措施，非因被告破壞供電設施；又被告倘
    蓄意妨害供電，於其攀爬電線桿及輸電線達數小時期間內，自可直接在電線桿及
    輸電線破壞供電線路；是被告雖有攀爬電線桿及輸電線認識與決意，惟其對於臺
    灣電力公司是否採取救援行為？採取何種救援方法？造成何種危害？均非在被告
    主觀上可預先認識與決意範圍內。因此，發生公眾供電中斷三小時之事實，應不
    含入被告主觀上對於因果關係之認識；斷電致供電中斷，亦非被告可掌控因果歷
    程。縱被告任意攀爬電線桿及輸電線之行為，堪為道德上非難，仍與刑法第一百
    八十八條妨害公用事業罪之構成要件有間。此外，復查無其他積極證據，足認被
    告有何公訴人所指稱之妨害公用事業犯行，既不能證明被告犯罪，自應為被告無
    罪之諭知。
據上論斷，應依刑事訴訟法第三百零一條第一項，判決如主文。
本案經檢察官壽勤偉到庭執行職務。
中      華      民      國    九十二    年      三      月      五      日
                                        臺灣板橋地方法院刑事第一庭
                                          法  官    高    玉    舜
右正本證明與原本無異。
如不服本判決，應於判決送達後十日內，向本院提出上訴狀。
                                          書記官    田    世    杰
中      華      民      國    九十二    年      三      月      六      日


司法院資訊處製作；財團法人民間司法改革基金會備份。
